臺灣高等法院臺中分院刑事判決　　　　　　　　民國九十一年度上更(一)字第四一號
　　上　訴　人　臺灣南投地方法院檢察署檢察官
　　上　訴　人
　　即　被　告　丙○○
　　指定辯護人　本院公設辯護人　戊○○
右上訴人因被告毒品危害防制條例案件，不服臺灣南投地方法院中華民國九十年一月
二十九日第一審判決（民國八十九年度訴字第四○四號，起訴案號：臺灣南投地方法
院檢察署民國八十九年度偵字第七五一、八二一號），提起上訴，經判決後，由最高
法院發回更審，本院判決如左：
　　主      文
原判決撤銷。
丙○○無罪。
　　理      由
一、公訴意旨稱：被告丙○○意圖營利，基於概括之犯意，於八十七年七月間某日起
    至八十九年一月三日中午止，在南投縣草屯鎮榮興市場（俗稱大觀市○○○○○
    路三四－五號等處，以海洛因半錢新台幣（下同）六千元及安非他命一錢三千五
    百元之代價，每月販賣第一級毒品海洛因及第二級毒品安非他命三至四次予乙○
    ○。嗣於八十九年一月五日十五時許，為警在南投縣草屯鎮○○街七六號內查獲
    乙○○施用毒品，並扣得其向丙○○購得之第一級毒品海洛因一小包（淨重○．
    四六公克、包裝重○．五公克）及第二級毒品安非他命含袋重○．七公克，並供
    出其所持有之毒品係向丙○○購買，而查出上情，因認被告有犯毒品危害防制條
    例第四條第一、二項之販賣第一、二級毒品罪嫌。
二、訊據被告丙○○否認有販賣毒品予乙○○之犯行，辯稱：被告與乙○○有感情糾
    紛，乙○○懷恨在心，且乙○○於八十八年間涉有刑案，應科四個月徒刑之易科
    罰金十萬八千元，要被告代為繳納，為被告拒絕，亦引起其不滿，才誣陷被告販
    毒，又被告自八十七年九月三日至八十八年三月十六日因案執行中，在此期間不
    可能販毒，而自八十八年九月底後，被告即離開南投，前往宜蘭由丁○經營之「
    獨領風騷」ＫＴＶ店上班，不曾再回草屯鎮，怎能於八十九年一月三日販毒予乙
    ○○等語。
三、經查證人乙○○於警訊及偵查中指稱自八十七年七月間起至八十九年一月三日中
    午止，在南投縣草屯鎮每月向被告購買第一、二級毒品約三、四次左右云云，然
    被告自八十七年八月二十六日起至八十八年三月二十二日期間因麻醉藥品管理條
    例案件，在南投看守所服刑，有刑案資料查註紀錄表載明可考（本院更(一)卷十三
    頁、偵七五一號卷二三頁），則此期間內，被告豈可能販賣毒品予乙○○？故乙
    ○○於警、偵訊之證詞已有瑕疵。嗣乙○○於原審改稱向被告購買三次毒品，第
    一次在七十七年七月初、第二次在八十八年九月二十日傍晚、第三次在八十九年
    一月三日中午云云（原審卷七十、七十一頁），然此項供詞，亦顯然有其瑕疵，
    蓋以乙○○素有施用毒品之習慣，如其毒品確向被告購買，依其所述第一次購毒
    之時間為八十七年七月初，而第二次之時間則係八十八年九月二十日，相隔一年
    二月之久，第三次八十九年一月三日，與第二次亦相隔達三個半月，又其每次購
    毒之價格為二千元至六千元不等，無論係海洛因或安非他命，皆衹半錢左右之重
    量而已，一、二天即吸食完畢，如此少量之毒品，而三次購毒時間相隔極遠，如
    何能滿足其吸毒之需求？且被告於八十八年十月底後即前往宜蘭，在丁○所經營
    之「獨領風騷」ＫＴＶ店上班，業據證人丁○於本院結證屬實（本院更(一)卷五十
    三頁），再參之乙○○所供八十九年一月三日中午係分別以六千元向被告購進海
    洛因約半錢及二千元買入數量不詳之安非他命，因數量微少，經扣除成本，被告
    所賺有限，則被告是否願意在當天其上班時間遠從宜蘭專程返回草屯販此少量之
    毒品予乙○○施用，亦屬足疑，雖證人甲○○曾於警訊稱：「在八十九年一月三
    日中午，阿助（指丙○○）打乙○○的手機0000000000，叫乙○○到
    草屯鎮榮興市場附近，要賣毒品給乙○○，乙○○要外出時有告訴我原因」（偵
    八二一號卷十五頁反面），但證人甲○○當時係與乙○○同居，其並未親自接聽
    來電，而係聽自於乙○○之傳言，且其亦未跟隨乙○○前去榮興市場，並無親眼
    目睹被告到場及有販售毒品予乙○○之事實，是其證詞乃屬傳聞證據，尚不得據
    為認定被告販毒之依據。
四、次查乙○○於八十七年七月間因持有第一級毒品，經檢察官提起公訴，臺灣南投
    地方法院於八十八年四月十六日以八十八年度易字第一○七號判處乙○○有期徒
    刑四月，上訴後經本院於八十八年八月十一日以八十八年度上易字第一六八六號
    將上訴駁回而告確定，此有上開刑事判決影本附卷可稽（毒偵第一二三號卷四四
    －四六頁），乙○○因被判處四個月有期徒刑，如易科罰金應繳十萬八千元，被
    告指乙○○曾要求被告代為繳納，但為被告拒絕一節，參之證人洪宏榮於偵查中
    證述：丙○○於八十八年九二一地震前一、二天的傍晚，到我南投縣草屯鎮○○
    路三四－五號住處來，要借地方與朋友講話，後來乙○○就過來找丙○○等語（
    毒偵第一二三號卷四十八頁）及警訊證陳：曾經有一位女孩子來我家找丙○○要
    談以前有關毒品何人要承擔刑責的問題，那時候那位女孩子和丙○○一起上二樓
    ，我人在樓下客廳：：：」（偵八二一號卷十一頁反面），足見乙○○於八十八
    年九月二十日前去證人洪宏榮之住處會見被告，確如被告所述係為要求代繳罰金
    之事，而非如乙○○所稱之在洪宏榮上開住處向被告購買毒品，且被告因拒絕墊
    付罰金，觸怒乙○○，是被告指乙○○因之心懷怨恨而對之誣攀有販毒之事，亦
    非全無根據。
五、又查乙○○稱：其均係以門號0000000000號行動電話撥打被告丙○○
    所使用之0000000000號行動電話及000000000號地面電話洽
    談購毒事宜云云，而公訴人調閱遠傳電信股份有限公司之通聯紀錄查證結果，乙
    ○○所稱購毒之時間前後，確有上開電話撥打之紀錄，因認乙○○所述購毒應為
    事實乙節，姑不論被告與乙○○原為男女朋友之關係，後來雖因糾紛而分手，但
    以其二人既曾為男女朋友關係，則乙○○知道被告之電話號碼，並且與被告曾通
    過電話，乃人之常情，豈得以此即認被告與乙○○間之通聯紀錄即為聯絡販賣毒
    品之用，是乙○○縱使曾與被告通過電話，並不當然即推出被告確有販賣毒品予
    乙○○之事實。
六、末查被告如為販毒者，理應持有較多數量之毒品，以供販售，並有相關之物品如
    帳冊、分裝用之小塑膠袋或天秤等物，然警方迄未在被告身上或其住處查獲任何
    毒品或販毒用具，且其既以營利為目的，則所販售之對象當不只乙○○一人，但
    除乙○○外，迄無任何人指出亦有向被告購毒，尤其在八十七年七月至八十九年
    一月三日長達一年半之時間內，前後竟僅販售予乙○○一人，次數僅三次，顯然
    亦不合一般常理，故乙○○一人之片面證詞，實難遽予認定被告之犯罪事實。
七、綜上所述，本件被告被訴販毒，並未有自白及其他不利於己之陳述，而證人乙○
    ○之證詞復有瑕疵，已如前述，且乙○○經警於八十九年一月三日在其住處查扣
    有海洛因一小包（淨重○．四六公克、包裝重○．五公克）及安非他命含袋重○
    ．七公克，如其指證係向被告購買，一來可避免自己被懷疑涉嫌販毒，二來因供
    出毒品來源，尚可獲減刑之寬典，故而推稱向被告所買，亦非無可能，是本件既
    乏確切之證據足資證明被告有販賣或轉讓毒品予乙○○之事實，乃原審未察，遽
    指被告有轉讓毒品予乙○○之犯行。而予論科，顯有違誤，檢察官上訴意旨謂被
    告販毒，亦非可採取，被告上訴否認犯罪，指摘原判決不當，則為有理由，應由
    本院將原判決撤銷改判，另以被告犯罪不能證明，予以諭知無罪。
八、據上論斷，應依刑事訴訟法第三百六十九條第一項前段、第三百六十四條、第三
    百零一條第一項前段，判決如主文。
本案經檢察官己○○到庭執行職務。
中      華      民      國　    九十一     年     七      月   二十四 　日
　　　　　　　　　　　　　　　　臺灣高等法院臺中分院刑事第二庭
　　　　　　　　　　　　　　　　　　　審判長法  官　羅　禮　政
　　　　　　　　　　　　　　　　　　　　　　法  官  蔡　聰　明
　　　　　　　　　　　　　　　　　　　　　　法  官　陳　欣　安
右正本證明與原本無異。
檢察官得上訴。
如不服本判決應於收受送達後十日內向本院提出上訴書狀，其未敘述上訴之理由者並
得於提起上訴後十日內向本院補提理由書（均須按他造當事人之人數附繕本）。
  　　　　　　　　　　　　　　　　　　　　　書記官  黃  禎　祥
中      華      民      國　    九十一     年     七      月   二十五 　日
                                                                        Ｉ
